【裁判字號】    99,訴,51
【裁判日期】    990621
【裁判案由】    強盜等
【裁判全文】
臺灣臺南地方法院刑事判決                99年度訴字第51號
公  訴  人  臺灣臺南地方法院檢察署檢察官
被      告  己○○
選任辯護人  向文英律師
被      告  甲○○
上  一  人
指定辯護人  黃慕容律師
被      告  戊○○
上  一  人
選任辯護人  黃俊達律師
            蘇文斌律師
            粘怡華律師
被      告  乙○○
上  一  人
選任辯護人  黃金龍律師
上列被告等因強盜等案件，經檢察官提起公訴（98年度偵字第13
007、15496號），本院判決如下：
    主  文
己○○結夥三人以上竊盜，處有期徒刑拾月；又無故侵入他人住
宅，處有期徒刑捌月；又結夥三人以上攜帶兇器強盜，處有期徒
刑拾肆年，扣案之電子磅秤貳台沒收。應執行有期徒刑拾伍年，
扣案之電子磅秤貳台沒收。
甲○○結夥三人以上竊盜，處有期徒刑柒月；又無故侵入他人住
宅，處有期徒刑捌月；又結夥三人以上攜帶兇器強盜，處有期徒
刑拾壹年，扣案之電子磅秤貳台沒收。應執行有期徒刑拾貳年，
扣案之電子磅秤貳台沒收。
戊○○收受贓物，處有期徒刑肆月，如易科罰金，以新臺幣壹仟
元折算壹日。
乙○○無罪。
    事  實
一、己○○前因懲治盜罪條例案件，經最高法院以八十二年度臺
    上字第四七一一號判處有期徒刑九年確定；後又因強盜案件
    ，經臺灣高等法院以九十二年度上更一字第二九○號判處有
    期徒刑十年確定，於民國九十七年十一月二十八日因縮短刑
    期假釋出監，現仍於假釋期間內（期滿日為一百年四月一日
    ，不構成累犯）。甲○○前因毀棄損壞案件，經臺灣高等法
    院以八十八年度上訴字第三六二七號判處有期徒刑一年四月
    確定；復因懲治盜匪條例案件，經臺灣高等法院以八十九年
    度上訴字第二八六六號判處有期徒刑七年三月確定，上開二
    罪經合併定應執行刑為有期徒刑八年五月確定。其又因違反
    毒品危害防制條例案件，經臺灣臺北地方法院以九十年度訴
    字第一二九○號判處有期徒刑五月、九月，應執行刑有期徒
    刑一年確定；再因偽造文書案件，經臺灣臺北地方法院以九
    十二年度訴字第二六八號判處有期徒刑六月確定，上開三罪
    經合併定應執行刑為有期徒刑一年五月確定。嗣前開毀棄損
    壞、違反毒品危害防制條例及偽造文書等案件，分別經臺灣
    臺北地方法院以九十六年度聲減字第一一八三號裁定減刑為
    有期徒刑八月、二月又十五日、四月又十五日及三月，並與
    前揭懲治盜匪條例所處有期徒刑，合併定應執行刑為有期徒
    刑七年七月及八月又十五日確定，甫於九十八年三月十一日
    因縮短刑期假釋出監，現仍於假釋期間（期滿日為九十九年
    五月二十二日，不構成累犯）。
二、己○○與江萬圍（綽號「阿本」，由檢察官另行通緝中）二
    人為獄友，江萬圍於九十八年八月二十八日前某日，向己○○表示已物色一間銀樓可強劫財物，己○○應允後隨即於九
    十八年八月二十八日某時南下臺南。後江萬圍表示尚缺一名
    人手，己○○乃於九十八年八月二十九日下午四、五時許，
    撥打電話邀約甲○○加入，甲○○同意後，亦於同日晚間九
    時許搭乘高鐵前來臺南與己○○、江萬圍二人會合。渠等為
    避免遭警查緝，並謀議竊取他人之車輛，以作為後續強盜他
    人財物之交通工具使用。謀議既定，其三人即共同基於意圖
    為自己不法所有之犯意聯絡，先於九十八年八月三十日凌晨
    二、三時許，搭乘計程車前往臺南市，尋找犯案所用之機車
    ，並由己○○在旁把風，江萬圍及甲○○則下手行竊之方式
    ，接續在臺南市○區○○街二二九巷二十八弄九號，徒手竊
    取吳佩玲所有之車牌號碼ＦＹ九－四九三號重型機車一輛，
    及在臺南市○區○○街一段一○三號，徒手竊取唐為甫所有
    之車牌號碼ＬＺＺ－六二三號重型機車一輛。得手後，其三
    人遂分別騎乘前開竊得之二部機車，至臺南縣仁德鄉○○路
    五百六十號與仁德鄉三爺溪旁洋下高幹四十八左二十四號電
    線桿所在產業道路旁，己○○與甲○○先在該處等候，由江
    萬圍返回其住處駕駛車牌號碼五三七一－ＵＶ號自小客車至
    該處停放後，三人隨即分騎上開二部機車前往臺南縣仁德鄉
    ○○村○○路五百六十二號金大成銀樓附近停放，由甲○○
    自金大成銀樓隔壁之一口鮮包子饅頭專賣店二樓攀爬進入後
    ，再開啟該處一樓側門讓己○○及江萬圍進入該處等待。迄
    同日上午七時許，其三人即分持足以對人之生命、身體產生
    危害，客觀上足供兇器使用之不明刀械二支及螺絲起子一支
    （均未扣案），由甲○○先攀爬至銀樓二樓外面之雨棚，俟
    金大成銀樓老闆丙○○開啟銀樓二樓之窗戶時，甲○○即擅
    自進入銀樓內，而與丙○○發生拉扯，丙○○之妻丁○○見
    狀欲持鐵棒抵抗，旋遭隨後進入之己○○及江萬圍壓制，並
    以電線及布條綑綁住丙○○及丁○○，過程中造成丙○○受
    有臉部裂傷（四公分）、兩手撕裂傷等傷害，丁○○則受有
    臉部裂傷（三公分）之傷害，以此強暴之方式至使丙○○及
    丁○○不能抗拒，而強盜銀樓內之現金新臺幣（下同）約二
    百多萬元及金飾約二、三百兩等財物，並取走銀樓內之監視
    錄影器主機（未尋獲），得手後，於同日上午八時四十分許
    ，騎乘前開竊得之機車逃逸，至臺南縣仁德鄉○○路五百六
    十號與仁德鄉三爺溪旁洋下高幹四十八左二十四號電線桿所
    在產業道路旁其等先前停放自小客車處，將上開竊得之二部
    機車及犯案所用穿著之安全帽、手套、口罩、上衣一同燒燬
    後，再由江萬圍駕駛上開自小客車搭載己○○及甲○○離開
    現場，將強盜所得之現金朋分花用，另強盜所得之金飾則由
    己○○負責變賣。
三、己○○於九十八年八月三十日上午八時四十分許強盜上開金
    飾得手後至同年九月十一日晚間八時許為警查獲之前某日（
    約於九十八年九月七日前後），在其胞妹戊○○工作之臺北
    市中山區○○○路○段二十八號優美飯店內，將如附表一所
    示之項鍊共三條交付予戊○○，而戊○○明知己○○所交付
    之上開項鍊係屬來路不明之贓物，竟仍予以收受，並放置在
    其皮包內。
四、嗣經警據報循線於九十八年九月十一日晚間八時許，在臺北
    市中山區○○○路○段六十三號大樓管理室前，逕行拘提己○○，斯時在旁之戊○○見狀心虛，旋將附表一所示之項鍊
    丟棄在管理室辦公桌上，復經戊○○同意警方在臺北市中山
    區○○○路○段六十三號七樓之十執行搜索後，扣得如附表
    二所示之物品。另於九十八年九月十二日凌晨零時五十分許
    ，在臺北市○○區○○路一六三巷四十八號前，逕行拘提甲○○，復經甲○○同意警方在臺北市○○區○○路一六三巷
    四十八號三樓執行搜索後，扣得如附表三所示之物品（甲○○所涉施用毒品部分，業經另案判決確定）。
五、案經丙○○、丁○○告訴及臺灣臺南地方法院檢察署檢察官
    指揮臺南縣警察局歸仁分局查辦後偵查起訴。
    理  由
甲、證據能力之認定：
一、按被告以外之人於審判外之言詞或書面陳述，除法律有規定
    者外，不得作為證據，刑事訴訟法第一百五十九條第一項定
    有明文，查證人即同案被告乙○○、證人甘家謨於警詢中之
    證述，均係被告以外之人於審判外之陳述，且無刑事訴訟法
    第一百五十九條之二、第一百五十九條之三所規定例外情形
    ，被告己○○及其辯護人亦均主張無證據能力，依前揭規定
    ，自不得作為認定被告己○○犯罪之證據。
二、再按證人、鑑定人依法應具結而未具結者，其證言或鑑定意
    見，不得作為證據，刑事訴訟法第一百五十八條之三定有明
    文。證人即同案被告乙○○於同年十一月二十五日偵查中所
    為之證述，未經具結，依前開規定，應認無證據能力。
三、復按被告以外之人於檢察事務官、司法警察官或司法警察調
    查中所為之陳述，與審判中不符時，其先前之陳述具有較可
    信之特別情況，且為證明犯罪事實存否所必要者，得為證據
    ，刑事訴訟法第一百五十九條之二定有明文。查證人即同案
    被告甲○○於警詢時陳稱：伊三人於案發當日凌晨二時許，
    共同搭乘計程車至臺南市某處，由伊動手行竊將機車牽到旁
    邊，由共犯江萬圍啟動電門，竊取二部重型機車，伊三人將
    車輛騎至高架快速道路旁等語，但於本院依證人身分傳喚作
    證時則翻異前供，證稱：案發當天在江萬圍家吃完宵夜休息
    一下之後，江萬圍說要去牽交通工具，後來伊三人就坐計程
    車出發，己○○說他人不舒服，就先下車，叫伊二人之後再
    去載他，伊的感覺是他要吃東西云云，己○○就在距離伊二
    人牽車子的地方二、三百公尺處下車云云（見本院卷二第四
    十一至四十三頁），本院審酌甲○○為同案被告，且曾供陳
    被告己○○在其父親過世時曾借其十萬元（見本院卷一第五
    十三頁），足見其與被告己○○並無過節，且其於警詢中不
    利於被告己○○之供述亦同時會導致自己受較重之刑事訴追
    ，衡情應無故為不利自己及同案被告之陳述之必要與動機，
    ，其虛偽陳述之危險性不高。且其在警詢陳述時之時點，與
    案發時間較接近，記憶較為鮮明，亦較不易受外在因素之影
    響，其陳述較趨於真實，反之，其嗣後在審判中難免因事過
    境遷或出於迴護之心裡或因與被告己○○同庭於證述時具有
    心理壓力，是其於警局之陳述，應較為可採。且上開證人於
    審判中並經被告己○○之辯護人進行詰問，已給予被告己○○對質之機會，是本院綜合上情，認被告甲○○上開警詢陳
    述，顯具有特別可信之情況，復為證明被告己○○犯罪所必
    要，依前開規定，自得為證據。
四、又被告己○○之辯護人另主張同案被告甲○○於偵查中未經
    具結之陳述無證據能力，然依司法院釋字第五八二號解釋，
    共同被告於被告案件係證人，法院應踐行人證之法定調查程
    式，始具有證據能力。是共同被告對於其他共同被告之案件
    ，為被告以外之第三人，本質上屬於證人，為確保被告對於
    證人之詰問權，應使共同被告立於證人之地位而為具結陳述
    ，並接受被告之詰問，該共同被告之陳述始得作為認定被告
    犯罪事實之基礎（最高法院九十六年臺上一六七七號、九十
    七年臺上字一八七四號、一三七三號判決意旨參照）。是本
    案共同被告甲○○於偵查中以被告身分之陳述，業經被告己○○之辯護人聲請傳訊為證人，且經具結並進行詰問，依上
    開說明，同案被告甲○○於偵查中以被告身分所為之陳述，
    對於被告己○○仍有證據能力。
五、至其餘以下所引用之供述或非供述證據，公訴人、被告及辯
    護人於本案言詞辯論終結前，並未爭執其證據能力，本院審
    酌前開證據之作成或取得之狀況，並無非法或不當取證之情
    事，且亦無顯不可信之情況，並無證據力明顯過低之情形，
    復經本院於審判期日就上開證據依法進行調查、辯論，依刑
    事訴訟法第一百五十九條之五規定，均具有證據能力。
乙、實體部分
壹、有罪部分
一、被告甲○○部分
    上揭事實，業據被告甲○○於警詢、偵查及本院審理時均坦
    承不諱，核與證人即同案被告己○○、證人即告訴人丙○○
    、丁○○、證人即被害人吳左文、蔡政勳及證人甘家謨等人
    分別於警詢及偵查中之證述情節大致相符。此外，並有贓物
    代管保管單九紙、臺南縣警察局歸仁分局扣押物扣目錄表二
    十六紙、贓物認領保管單一紙、歸仁分局「○八三○金大成
    銀樓遭強盜案」ＤＮＡ鑑定結果初報、續報各一份、臺南縣
    警察局歸仁分局刑案現場勘察紀錄表、證物清單、「金大成
    銀樓遭強盜案」現場勘察採證暨證物處理一覽表一份、臺南
    縣警察局歸仁分局刑案現場勘察紀錄表、證物清單一份、現
    場勘察照片三十張、金大成銀樓現場照片六十九張、監視錄
    影翻拍照片四張、車輛失竊、尋破獲狀態查詢資料二紙、起
    獲贓證物照片一張、臺南縣警察局金大成銀樓遭強盜案勘察
    採證報告一份、臺南市立醫院診斷證明書二紙、被告甲○○
    所持用之0000000000、0000000000號
    行動電話通聯紀錄各一份等附卷可資佐證。綜上，被告甲○○前揭自白，核與事實相符，堪以採信。被告甲○○結夥三
    人以上竊盜、無故侵入住宅及結夥三人以上攜帶兇器強盜部
    分之犯罪事實，事證明確，自應依法論科。
二、被告己○○部分
(一)其被訴結夥三人以上攜帶兇器強盜及無故侵入住宅部分：
    此部分事實，業據被告己○○於警詢、偵查及本院審理時均
    坦承不諱，核與證人即同案被告甲○○、證人即告訴人丙○○、丁○○於警詢及偵查中證述情節大致相符。此外，並有
    贓物代管保管單九紙、臺南縣警察局歸仁分局扣押物扣目錄
    表二十六紙、贓物認領保管單一紙、歸仁分局「○八三○金
    大成銀樓遭強盜案」ＤＮＡ鑑定結果初報、續報各一份、臺
    南縣警察局歸仁分局刑案現場勘察紀錄表、證物清單、「金
    大成銀樓遭強盜案」現場勘察採證暨證物處理一覽表一份、
    臺南縣警察局歸仁分局刑案現場勘察紀錄表、證物清單一份
    、現場勘察照片三十張、金大成銀樓現場照片六十九張、監
    視錄影翻拍照片四張、車輛失竊、尋破獲狀態查詢資料二紙
    、起獲贓證物照片一張、臺南縣警察局金大成銀樓遭強盜案
    勘察採證報告一份、臺南市立醫院診斷證明書二紙、同案被
    告甲○○所持用之0000000000、0000000
    000號行動電話通聯紀錄各一份等附卷可資佐證。綜上，
    被告己○○前揭自白，核與事實相符，堪以採信。本件就被
    告己○○無故侵入住宅及結夥三人以上攜帶兇器強盜部分之
    犯罪事實，事證明確，應依法論科。
(二)其被訴結夥三人以上竊盜部分：
１、訊據被告己○○矢口否認有參與前揭竊取機車之犯行，辯稱
    ：伊不知道機車是偷來的，伊沒有與甲○○、江萬圍去偷機
    車，案發當天凌晨二、三時許伊三人先搭計程車至銀樓附近
    ，伊一人先下車吃早點，他們二人就去處理他們的事；江萬
    圍跟伊說要騎報廢的機車，而且伊對臺南地形不熟，江萬圍
    、甲○○竊取機車時，伊在車程距離十分鐘遠的地方吃早餐
    ，不知道他們去偷機車云云（見本院卷一第四十八至四十九
    頁、第一八七頁）。
２、經查，被告己○○於偵查及本院審理中固均矢口否認有參與
    竊盜機車之犯行，惟其就同案被告甲○○、江萬圍下手行竊
    機車時，其究在何處乙節，供述前後不一致，於偵查中先是
    陳稱：甲○○與江萬圍去巷子口那邊不知如何牽來二台機車
    ，伊在另一路邊巷子口等他們；機車是江萬圍他們去偷的，
    伊在路口，離他們蠻遠的云云（見偵查卷二第十七至十八頁
    、第一二九頁）；後於本院訊問及準備程序中改稱：案發當
    天凌晨二、三時許伊三人先搭計程車至銀樓附近，伊一人先
    下車吃早點，他們二人就去處理他們的事；江萬圍、甲○○
    竊取機車時，伊在車程距離十分鐘遠的地方吃早餐云云（見
    本院卷一第四十八至四十九頁、第一八七頁）；嗣於本院審
    理中又更異其詞稱：案發當日凌晨二時許伊與江萬圍、甲○○出去時，伊有聽到江萬圍說要去處理交通工具；伊三人搭
    乘計程車出去後，中途因為伊的眼睛很不舒服，伊的義眼快
    要掉下來了，所以就先下車，之後他們再回來路口接伊云云
    （見本院卷二第二○七至二○九頁）。則被告己○○所述前
    後不一，自難遽認其所辯為可採。
３、同案被告甲○○於本院九十九年五月十一日審理中雖證述：
    案發當天在江萬圍家吃完宵夜休息一下之後，江萬圍說要去
    牽交通工具，後來伊三人就坐計程車出發，己○○說他人不
    舒服，就先下車，叫伊二人之後再去載他，伊的感覺是他要
    吃東西云云，己○○就在距離伊二人牽車子的地方二、三百
    公尺處下車云云（見本院卷二第四十一至四十三頁）；惟同
    案被告甲○○於為警查獲當日，在警詢中陳稱：己○○告訴
    伊有一個地方可以賺很多錢，問伊要不要，伊說要後，伊等
    先休息至三十日凌晨二時許，搭乘計程車由江萬圍帶至臺南
    市某處，由伊動手行竊將機車牽到旁邊，再由江萬圍啟動電
    門，竊取二部重型機車等語；於同日偵查中亦供陳：到臺南
    是三人去偷機車，由江萬圍選定機車，叫伊牽到他面前由他
    發動；江萬圍提議去臺南市偷機車，他說要去逛一逛，伊三
    人坐計程車，坐到偷機車地點附近，伊三人就下來步行，看
    到路旁有停一部機車，他就拜託伊將該機車牽給他，他就啟
    動機車的電門，己○○也都在旁邊觀看等語（見警卷一第十
    至十一頁、偵查卷二第十頁、一四一頁），均未敘及被告己○○於其等搭乘計程車前往行竊地點前即因身體不適而先行
    下車一事；嗣於本院審理中始翻異其詞，改稱其三人前往竊
    車地點前，被告己○○即因為不舒服而先下車云云，是否係
    附和被告己○○之詞，自是可疑。
４、同案被告甲○○於九十九年一月八日本院訊問時供稱：九十
    八年八月二十九日晚上十一、二時許，他們先到高鐵站載伊
    到江萬圍住處，伊說伊肚子餓，他們載伊去吃東西，…吃飽
    之後，江萬圍找伊和己○○坐計程車到某處下車，下車後江
    萬圍就找伊去牽機車，…那時己○○距離伊二人大約走路二
    、三分鐘的距離等語（見本院卷一第五十三至五十四頁），
    亦均未提及被告己○○在其與共犯江萬圍前往竊車地點前，
    即因為身體不適而先行下車乙節，益徵同案被告甲○○於本
    院九十九年五月十一日審理中證述被告己○○於前往竊車地
    點前，即因為不舒服而先行下車云云，無非附和被告己○○
    之詞，難以採信。再佐以被告己○○於偵查中雖否認有參與
    竊車之犯行，然亦表示在同案被告甲○○與江萬圍去巷子口
    那邊牽二台機車時，其在另一路邊巷子口等他們等情（見偵
    查卷二第十七至十八頁），益徵同案被告甲○○前揭於本院
    審理中翻異之詞，確係為迴護被告己○○之詞，與事實不符
    ，自無可採。
５、本件遭竊之二部機車失竊地點分別為臺南市○區○○街二二
    九巷二十八弄九號及臺南市○區○○街一段一○三號，且上
    開二部機車之所有人吳左文、蔡政勳分別於九十八年八月三
    十日八時三十分、同日九時三十分即發現失竊等情，業經證
    人即被害人吳左文、蔡政勳於警詢中證述明確（見警卷一第
    四十一頁、四十三頁），由上足認上開二部機車確係被告等
    人於案發之日即九十八年八月三十日凌晨始行竊取。再依臺
    南縣警察局歸仁分局現場勘察照片所示，前揭已遭被告等人
    燒燬之二部機車現場，尚留有機車之車牌一面，此與被告己○○所稱之報廢機車已有不符。又被告己○○雖一再辯稱共
    犯江萬圍向其表示會把交通工具處理好，要其不用擔心；伊
    不知道機車是偷來的云云（見本院卷二第二○七至二○八頁
    、第二一一頁）。然由被告甲○○供述其等前往金大成銀樓
    之過程以觀，共犯江萬圍於犯案當時已有代步之交通工具，
    詎其三人竟大費周章，先共同搭乘計程車前往前述機車失竊
    之地點下手行竊二部機車後，一起將機車騎往臺南縣仁德鄉
    ○○路五百六十號與仁德鄉三爺溪旁洋下高幹四十八左二十
    四號電線桿所在產業道路旁，被告己○○、甲○○二人在該
    處等候，共犯江萬圍再返回其住處將車牌號碼五三七一－Ｕ
    Ｖ號自小客車開至上開產業道路旁停放後，三人再分乘前開
    二部機車前往金大成銀樓附近停放，而不逕自駕駛上開自小
    客車前往之目的，無非是為了以竊得之機車掩飾犯行，企圖
    逃避警方之查緝，則渠等自不可能使用自己或向他人借得或
    其他可輕易追查渠等身分之交通工具之理。且被告己○○、
    甲○○及共犯江萬圍三人既係共同謀議前往金大成銀樓強盜
    財物，而竊取上揭機車之目的又係為掩飾強盜行為，則共犯
    江萬圍當無刻意隱瞞被告己○○，先向被告己○○佯稱已經
    準備好交通工具，再私下竊取機車使用之必要。況倘若共犯
    江萬圍確實有意隱瞞被告己○○竊取機車作為代步工具一事
    ，則其大可在與被告甲○○共同外出竊取機車得手後，返回
    其住處駕駛前揭自小客車時，再行搭載被告己○○外出，當
    無在竊車時，即偕同被告己○○一同前往之理。且被告己○○就其與同案被告甲○○、江萬圍共同搭乘計程車外出，之
    後同案被告甲○○、江萬圍卻分騎二部機車搭載伊一事，自
    不可能均未為任何表示。是被告己○○辯稱不知道被告甲○○與共犯江萬圍是在偷機車乙節，無非飾卸之詞，難認為可
    採。再從被告己○○於同案被告甲○○、江萬圍竊取機車時
    ，刻意站在巷口處等候，且在同案被告甲○○、江萬圍竊取
    二部機車得手後，隨即坐上竊得之機車離去現場等情以觀，
    在在顯示竊取機車作為代步工具，確係被告等人事前之謀議
    ，且被告己○○佇立在巷口處等候之目的，應係分擔把風之
    工作，是其辯稱：並未參與竊車犯行云云，要屬避就之詞，
    均不足採信。
６、綜上所述，被告己○○結夥三人以上竊盜之犯行，亦堪認定
    ，自應依法論科。
三、被告戊○○部分：
(一)被告戊○○固坦承自被告己○○處收受如附表一所示金飾之
    事實，惟否認有何收受贓物之犯行，辯稱：伊不知道上開金
    飾是贓物云云。經查：
１、被告戊○○於同案被告己○○強盜上開金飾得手後之不詳日
    期（約於九十八年九月七日前後），在被告戊○○工作之臺
    北市中山區○○○路○段二十八號優美飯店內，收受同案被
    告己○○所交付之如附表一所示強盜而得之白金及黃金項鍊
    共三條等情，為被告戊○○所不爭執，且經同案被告己○○
    證述在卷（見偵查卷第一八八頁、本院卷一第五十頁、本院
    卷二第八十頁），此外，並有臺南縣警察局歸仁分局搜索扣
    押筆錄一份、扣押物品目錄表及贓物代保管單各一紙在卷可
    資佐證（見警卷一第六十七至六十九頁、第九十三頁、第六
    十頁），此部分事實，自堪認定。
２、被告戊○○雖以不知道同案被告己○○所交付之金飾為贓物
    等語置辯，然被告戊○○於本院審理中供陳：伊曾於九十八
    年三月間借十萬元給己○○，己○○至今仍未歸還，伊曾於
    九十八年九月初，因為要繳納女兒學費，而向己○○催討上
    開欠款等語（見本院卷二第二○二頁）。則由被告戊○○上
    開供述內容可知，被告戊○○在收受系爭金飾前即知同案被
    告己○○之經濟狀況不佳，否則同案被告己○○要無向被告
    戊○○借款十萬元，且於借款後遲遲未歸還之理。詎同案被
    告己○○在被告戊○○以要繳納女兒學費為由，向其催討欠
    款時，竟未以現金清償所積欠之債務，反而交付被告戊○○
    如附表一所示之金飾，該情節已屬異常。佐以，被告戊○○
    與同案被告己○○為親兄妹關係，被告戊○○於本院審理中
    亦表示知悉同案被告己○○有好幾次強盜前科（見本院卷二
    第二○六頁），則被告戊○○對於同案被告己○○無錢可以
    償還債務，卻有多餘的金飾可以給伊，其對於系爭金飾之來
    源，情理上自應有所懷疑。況被告戊○○於偵查及本院審理
    中業已自承，同案被告己○○交付系爭金飾時，有叫伊不要
    問那麼多等語（見偵查卷二第十五頁、本院卷二第二○三頁
    ），則倘若系爭金飾係以正當管道取得，同案被告己○○理
    應向被告戊○○清楚交待系爭金飾之來源，惟同案被告己○○捨此不為，反而在交付系爭金飾時，要被告戊○○「不要
    問那麼多！」，依一般社會經驗，應可判斷該金飾來源有問
    題，詎被告戊○○在上揭諸多不合理之情狀下，竟仍予以收
    受同案被告己○○所交付之金飾，足認被告戊○○對於上開
    金飾係來路不明之贓物乙情確實知情。
３、綜上，被告戊○○所辯無非事後圖卸刑責之詞，洵無可採。
    本件事證明確，被告戊○○收受贓物之犯行已堪認定，應依
    法論科。
四、論罪科刑部分
(一)被告己○○、甲○○部分：
１、按刑法第三百二十一條第一項第三款之攜帶凶器竊盜罪，係
    以行為人攜帶兇器竊盜為其加重條件，此所謂兇器，其種類
    並無限制，凡客觀上足對人之生命、身體安全構成威脅，具
    有危險性之兇器均屬之，且只需行竊時攜帶此種具有危險性
    之兇器為已足，並不以攜帶之初有行兇之意圖為必要（最高
    法院六十二年臺上字第二四八九號、七十九年臺上字第五二
    五三號判例意旨參照）。被告己○○、甲○○及共同被告江
    萬圍等人強盜被害人財物時，確有攜帶不明刀械二支及螺絲
    起子一支等情，為被告己○○、甲○○所不爭執，且經告訴
    人丙○○、丁○○證述明確，前開刀械、螺絲起子雖未扣案
    ，然均屬金屬製品、質地堅硬，並已造成被害人丙○○、丁○○臉部受傷，有臺南市立醫院診斷證明書二紙在卷可參（
    見偵查卷二第一二二、一二三頁），堪認足以對人之生命、
    身體安全構成威脅，自屬於兇器。次按所謂強暴，係指直接
    或間接對於人施以暴力，即以有形之暴力行為強加諸被害人
    之身體而言；至所謂脅迫，係指以言詞或舉動要脅逼迫被害
    人之謂，不以言詞威嚇為唯一之方法，要在客觀上可使人發
    生恐怖觀念之行為，即足當之，至該人是否因而心生畏怖，
    則非所問（最高法院九十五年臺上字第二五一七號判決意旨
    參照）；且強盜罪之所謂「不能抗拒」，係指行為人所為之
    強暴、脅迫等不法行為，就當時之具體事實，予以客觀之判
    斷，足使被害人身體上或精神上達於不能抗拒之程度而言（
    最高法院九十七年臺上字第一六五八號判決意旨參照）。查
    被告己○○、甲○○及共犯江萬圍三人，分持上述客觀上可
    供兇器使用之不明刀械二支及螺絲起子一支闖入金大成銀樓
    內制伏被害人，並以電線及布條綑綁住被害人，此舉已對被
    害人之生命、身體安全造成極大之威脅，使其心生畏懼，客
    觀上足以抑制被害人之抵抗，核屬前開所稱之強暴行為，致
    被害人無法抗拒之狀態至明。是核被告己○○、甲○○如事
    實欄二所為，分別係犯刑法第三百二十一條第一項第四款之
    結夥三人以上竊盜罪、同法第三百三十條第一項之結夥三人
    以上攜帶兇器強盜罪及同法第三百零六條第一項之無故侵入
    住宅罪。又犯強盜罪，於實施強暴行為之過程中，如別無傷
    害之故意，僅因拉扯致被害人受有傷害，乃施強暴之當然結
    果，固不另論傷害罪；然因強盜罪非以傷害人之身體為當然
    之手段，若具有傷害犯意且發生傷害之結果，自應另負傷害
    罪責（最高法院九十一年台上字第一四四一號判決意旨參照
    ）。本件被告己○○、甲○○於實施強盜行為之拉扯過程，
    雖造成被害人受傷，然此乃施強盜行為之當然結果，依前揭
    說明，故不另論傷害罪，附此敘明。被告己○○、甲○○與
    共犯江萬圍間，就上開犯行，均有犯意聯絡及行為分擔，應
    論以共同正犯。被告己○○、甲○○所犯上開三罪，犯意各
    別，行為互殊，應予分論併罰。
２、爰審酌被告己○○、甲○○前均有強盜前科，其二人甫於九
    十七年十一月二十八日、九十八年三月十一日因縮短刑期假
    釋出監，竟仍不知悔改，結夥三人以上持刀侵入被害人所經
    營之銀樓洗劫財物，致被害人身心受創，受有高額之財產損
    失，並嚴重影響被害人財產安全及社會治安，實屬目無法紀
    ，惡性非輕，自應予嚴懲，且被告己○○犯後仍否認加重竊
    盜犯行，就此部分，犯後態度不佳，衡兼其就侵入住宅及加
    重強盜部分尚知坦認罪行，另被告甲○○則就加重竊盜、侵
    入住宅及加重強盜部分均坦承犯行（雖其二人就分工細節互
    有推諉，然仍無礙渠等自白之認定），態度尚可，復考量渠
    等智識程度、家庭狀況、均未與被害人和解等一切情狀，分
    別量處如主文所示之刑，及定其應執行刑，以資懲儆。又檢
    察官雖就被告甲○○部分具體求處應執行有期徒刑十年，惟
    本院考量被告甲○○前已有強盜之前科，現仍在假釋期間，
    不僅不知改過向上，反而再犯本件強盜案件，且過程中造成
    被害人受傷，迄今又未與被害人和解，因認檢察官之求刑稍
    嫌過輕，爰量刑如上。
(二)被告戊○○部分：
    核被告戊○○如事實欄三所為，係犯刑法第三百四十九條第
    一項之收受贓物罪。爰審酌被告戊○○明知同案被告己○○
    所交付之金飾為來路不明之贓物，竟仍予以收受，不僅增加
    被害人尋回失物之困難，更助長非法財產犯罪之風，所為實
    屬非當，且事後仍否認犯行，難認有悔意，惟念其素行尚可
    ，且所收受之金飾，業已全數返還被害人，有贓物代保管單
    一紙附卷可參（見警卷一第六十頁），暨其智識程度、家庭
    狀況等一切情狀，量處如主文所示之刑，並諭知易科罰金之
    折算標準，以資警惕。檢察官雖具體求處有期徒刑六月，惟
    本院考量上情，認檢察官之求刑稍嫌過重，爰量刑如上。
五、沒收部分：
(一)扣案如附表三編號四所示之電子磅秤二台，係被告甲○○所
    有供本件犯罪所用之物，業經被告甲○○供承在卷（見本院
    卷二第一七五、一七七頁），應依刑法第三十八條第一項第
    二款規定宣告沒收。
(二)扣案如附表一及附表二編號一至二十一所示之物業已發還被
    害人；扣案如附表二編號二十二至二十六、附表三編號七至
    十及編號十二所示之物，雖各屬被告己○○、甲○○所有，
    惟並無證據證明上開物品係供本件犯罪所用或因犯罪所得之
    物；而扣案如附表三編號十一所示之現金三萬一千元，其中
    六千元為被害人所有，另外二萬五千元及附表三編號六所示
    之現金二萬八千七百元，則係被告甲○○之女友李惠貞所有
    ；又扣案如附表三編號一至三及編號五所示之物，均與本件
    犯罪無涉，且業經臺灣臺北地方法院以九十九年度訴字第三
    二號判決宣告沒收，並經臺灣臺北地方法院檢察署執行在案
    ，有前述判決書及臺灣高等法院前案案件異動查證作業一份
    在卷可參（見本院卷第二三○至二三四頁），故均不為沒收
    之諭知。
(三)至未扣案之不明刀械二支及螺絲起子一支，雖係被告己○○
    、甲○○供本件強盜犯罪所用之物，但無證據證明係被告己○○、甲○○或共犯江萬圍所有，故亦不予宣告沒收，附此
    敘明。
貳、無罪部分
一、公訴意旨另以：同案被告己○○為將強盜所得之金飾變賣，
    於九十八年九月五日上午，與同案被告甲○○一同搭乘火車
    前往花蓮後，由同案被告甲○○在花蓮市某處等候，同案被
    告己○○則於同日上午十一時五十五分許，前往位於花蓮市
    ○○路六十九號之亞龍銀樓，欲將金飾變賣予被告乙○○，
    而被告乙○○明知該金飾為來源不明之贓物，惟因其兒女在
    店內而不敢收購，遂基於故買贓物之犯意，與同案被告己○○相約於九十八年九月七日，在花蓮高中附近海邊涼亭收購
    ，嗣同案被告己○○與甲○○於九十八年九月七日上午，再
    次搭乘火車前往花蓮，由同案被告己○○於同日上午十、十
    一時許，至花蓮高中附近海邊涼亭，將部分金飾交予被告乙○○，雙方約定以四百萬元成交，且於一個星期後，在同一
    地點拿取現金。因認被告被告乙○○涉有刑法第三百四十九
    條第二項之故買贓物罪嫌等語。
二、按犯罪事實應依證據認定之，無證據不得認定犯罪事實，不
    能證明被告犯罪者，應諭知無罪之判決，刑事訴訟法第一百
    五十四條第二項、第三百零一條第一項分別定有明文。又犯
    罪事實之認定，應憑證據，如未能發現相當證據，或證據不
    足以證明，自不能以推測或擬制之方法，作為裁判基礎（最
    高法院四十年臺上字第八六號判例意旨參照）；且認定犯罪
    事實所憑之證據，雖不以直接證據為限，間接證據亦包括在
    內，然而無論直接證據或間接證據，其為訴訟上之證明，須
    於通常一般之人均不致有所懷疑，而得確信其為真實之程度
    者，始得據為有罪之認定，倘其證明尚未達到此一程度，而
    有合理之懷疑存在而無從使事實審法院得有罪之確信時，即
    應由法院為諭知被告無罪之判決（最高法院七十六年臺上字
    第四九八六號判例意旨參照）。再檢察官對於起訴之犯罪事
    實，仍應負提出證據及說服之實質舉證責任，倘其所提出之
    證據，不足為被告有罪之積極證明，或其指出證明之方法，
    無從說服法院以形成被告有罪之心證，基於無罪推定之原則
    ，自應為被告無罪判決之諭知（最高法院九十二年臺上字第
    一二八號判例意旨參照）。
三、本件公訴意旨認被告乙○○涉有故買贓物罪嫌，主要係以(一)
    證人即同案被告己○○證述將部分金飾以四百萬元之價格變
    賣予被告乙○○；(二)證人即同案被告甲○○證述有與己○○
    一同前往花蓮變賣金飾；(三)證人卓君怡證述同案被告己○○
    於九十八年九月五日至亞龍銀樓，欲變賣金飾予被告乙○○
    ；(四)同案被告甲○○所持用之0000000000、00
    00000000號行動電話於九十八年九月五日、同年月
    七日之通聯位置均有出現在花蓮；及(五)亞龍銀樓九十八年九
    月五日之監視器畫面光碟及擷取照片等為主要之論據。訊據
    被告乙○○固不爭執同案被告己○○曾於九十八年九月五日
    上午十一時五十五分許，前往位在花蓮市○○路六十九號之
    亞龍銀樓，欲將強盜所得金飾予伊乙情，惟堅決否認有於同
    年月七日上午十、十一時許，在花蓮高中附近涼亭，以四百
    萬元之價格，向同案被告己○○購買上述金飾之犯行，辯稱
    ：伊沒有故買贓物等語（見本院卷一第一八七頁）。經查：
(一)證人即同案被告己○○固於警、偵訊及本院審理中一再指稱
    已將本件強盜所得之金飾其中一百五十至一百六十兩部分以
    四百萬元價格販賣予被告乙○○，其曾經二次與被告甲○○
    一同前往花蓮，第一次由伊攜帶重約一百多兩金飾至亞龍銀
    樓與該店老闆乙○○見面，當時因乙○○之兒女在場，乙○○有所顧忌，乃與伊約定二天後十一點在老地方即花蓮高中
    附近海邊的涼亭見面交易，之後其於九十八年九月七日再與
    甲○○一起到花蓮，但甲○○沒有與伊一起前往海邊涼亭，
    伊將重約一百五十至一百六十兩之金飾交給乙○○，乙○○
    說伊沒有這麼多錢，即與伊約定一星期後，在同一地點交付
    現金，伊尚未拿到錢就遭警方查獲等語（見九十八年九月十
    二日、同年月十三日、同年月十七日警詢筆錄、同年十月九
    日、同年十一月二十五日、同年十二月三十一日偵訊筆錄、
    本院九十九年一月八日訊問筆錄及同年五月十一日審判筆錄
    ）。參以同案被告甲○○所持用之0000000000及
    0000000000號行動電話於九十八年九月五日下午
    及同年月七日上午之通聯位置確實曾出現在花蓮縣，有通聯
    紀錄二份在卷可憑（見偵查卷二第一七八頁、第一八一至一
    八四頁）。再佐以卷附之亞龍銀樓九十八年九月五日監視器
    畫面光碟、自上開監視畫面擷取之照片及本院九十九年五月
    十一日勘驗筆錄，亦可知同案被告己○○確實曾於九十八年
    九月五日攜帶一批金飾前往亞龍銀樓（見偵查卷四第十至二
    十四頁、本院卷二第十五至十八頁）。則由上足認同案被告
    己○○所述，其曾於九十八年九月五日及同年月七日與同案
    被告甲○○兩度前往花蓮乙節，尚非無據。
(二)又同案被告甲○○於警詢中雖陳稱：所搶得的黃金珠寶都是
    己○○在處理，第一次在嘉義旅社，己○○說處理完黃金珠
    寶後伊可以分到錢，第二次在伊住處重新秤重時只剩二百餘
    兩，己○○說寶石及Ｋ金部分去掉所以失重，只剩下這些，
    賣到多少再分。九月七日下午十六時許，己○○約伊在臺北
    市中山區某公園，向伊說黃金賣掉了，沒跟伊說賣多少錢，
    只說伊可以分得五十萬元，但要向伊借三十萬元，連同之前
    伊積欠他的十萬元，所以事後黃金部分在九月七日當天伊只
    拿到十萬元等語（見九十八年九月十二日警詢筆錄）；惟其
    於偵查中則又陳稱：己○○負責銷贓，伊二人有一起去花蓮
    賣，但沒有賣掉，他可能是要博得伊的信任才叫伊一起去賣
    ；因為找不到適合的人所以去花蓮沒有賣掉，之前有拜託別
    人，但價錢太低賣不出，第二次在花蓮他叫伊在一家肯德雞
    等他，但後來他還是背回來了，伊二人一起去花蓮二次，都
    是找不同人要賣，但是沒有賣出；強盜後伊與己○○去花蓮
    二次，第一次己○○沒有講為何去花蓮，他說去找朋友，他
    叫伊在一個地方等，他去辦事情，他有帶背包，但伊不知內
    為何物，第二次他就有帶金子了，因為他有拿背包給伊背，
    所以伊知那是金子，第二次己○○說應該賣得成，結果感覺
    還是沒賣成，第三次他邀伊去伊就沒有答應等語（見九十八
    年九月十二日、同年十月二十九日偵訊筆錄）。而依同案被
    告己○○所述，其販售予被告乙○○之金飾，即係本件其與
    同案被告甲○○、江萬圍強盜所得之金飾，且其二次前往花
    蓮銷贓時均有邀同案被告甲○○一同前往，則倘若同案被告
    己○○於九十八年九月七日前往花蓮時確實已將上開金飾脫
    手，自無刻意隱瞞同案被告甲○○之理，然何以同案被告甲○○於偵訊中卻多次表示同案被告己○○尚未將金飾賣出！
    是由前揭通聯紀錄、亞龍銀樓監視器畫面及同案被告甲○○
    之前後供述，固足認同案被告己○○指述曾與同案被告甲○○於九十八年九月五日及七日二度前往花蓮銷贓，及其確實
    曾攜帶大批金飾前往亞龍銀樓等情，與事證相符，然同案被
    告己○○究有無於九十八年九月七日將搶得之金飾其中一百
    五十至一百六十兩部分販賣予被告乙○○，則仍有可疑。自
    難以前開通聯紀錄、亞龍銀樓監視器畫面及同案被告甲○○
    前後不一之供述，遽認同案被告己○○業已將其等自金大成
    銀樓處搶得而未扣案之金飾脫手賣出，更無從推認同案被告
    己○○確係將該批金飾賣予被告乙○○無訛。
(三)再同案被告己○○雖明確指稱其將自金大成銀樓搶來之大批
    金飾販賣予被告乙○○，惟除其自身之供述外並無法提出確
    有與被告乙○○買賣金飾之相關證據。而經本院當庭勘驗亞
    龍銀樓九十八年九月五日監視器畫面光碟之結果，同案被告
    己○○於該日固有前往亞龍銀樓，亦有將所攜帶之大批金飾
    取出放在亞龍銀樓店內之展示櫃上，且被告乙○○及其子女
    均有在場與同案被告己○○查看金飾，時間長達二、三十分
    鐘，惟由本院勘驗之結果亦可知，同案被告己○○於當日並
    未將任何一件金飾留在亞龍銀樓內，而係將全數金飾均放回
    背包中帶走，意即被告乙○○於九十八年九月五日當日確實
    未向同案被告己○○收購任何金飾。雖從本院勘驗之結果另
    可見，同案被告己○○見到被告乙○○從外面回來時，立即
    至店外迎接，並用手扶著被告乙○○一起走進店內，且同案
    被告己○○走出亞龍銀樓與被告乙○○互相揮手道別後，曾
    再度走回亞龍銀樓內與被告乙○○交談，之後兩人還相互握
    手，被告乙○○甚至還拍著同案被告己○○的上手臂，與同
    案被告己○○一起走至門外等情（見本院卷二第十六至十八
    頁），惟在商言商，被告乙○○係以經營銀樓為業之生意人
    ，而開店作生意之人，以較一般人更為熱絡之態度迎接上門
    之客人，在所多見，此部分尚與社會經驗常情無違，是自難
    僅因被告乙○○與同案被告己○○間曾有相互揮手道別、握
    手及拍打上手臂等狀似熱絡之舉止，即推認被告乙○○確有
    向同案被告己○○收購其自金大成銀樓搶來之金飾。
(四)另同案被告己○○固一再陳稱，其已於九十八年九月七日在
    花蓮高中附近海邊的涼亭，將搶得之金飾其中一百五十至一
    百六十兩部分以四百萬元價格販賣予被告乙○○，雙方約定
    一星期之後在同一地點交付價金，但被告乙○○尚未交付價
    金予伊，其即遭警方查獲，故尚未取得任何價金等情。惟依
    同案被告己○○所述，其交付予被告乙○○之金飾重量高達
    一百五十至一百六十兩，價值不菲，詎同案被告己○○竟在
    未取得分文之下，即冒然將搶得之大批金飾均交付予被告乙○○，此部分已與常情不合。況同案被告己○○不僅無法提
    出其確將金飾交付予被告乙○○之事證，更無法提出任何曾
    經與被告乙○○聯繫及約定給付款項事宜之相關資料，則其
    所述是否可採，要非無疑。就此，同案被告己○○雖表示因
    為其與被告乙○○不是第一次交易，所以信任對方；伊之前
    曾經賣贓物給被告乙○○二次，最後一次是十幾年前的事，
    二次都是在花蓮高中附近的涼亭交易，所以說老地方伊等就
    知道了等語（見本院卷二第二十頁反面、第九十五至九十七
    頁），而觀之同案被告己○○之前科資料，其於七十九年及
    九十年間確曾因違反懲治盜罪條例及強盜案件經法院判刑確
    定，此有同案被告己○○之臺灣高等法院被告前案紀錄表一
    份在卷足憑，然公訴人並未舉證證明同案被告己○○前開二
    件刑事案件中因犯罪所得之贓物，亦均係出售予被告乙○○
    ，自不得以此遽為不利被告乙○○之認定。
(五)同案被告己○○於本院九十九年五月十一日審理時，經本院
    質以除其所述於九十八年九月七日交付一百五十兩之金飾予
    被告乙○○外，有無其他證據可以證明其二人確實有交易時
    ，陳稱：「有，他有留電話給我，第一支是0000000
    000，他的手機是0000000000，是在我離開涼
    亭的時候，他留給我的電話。」（見本院卷二第一一一頁）
    ，然查，本件除同案被告己○○之供述外，並無其他證據資
    料，諸如人證、通聯紀錄或收據等可資證明同案被告己○○
    與被告乙○○間確實有同案被告己○○所指稱之金飾買賣乙
    節，業如前述。且同案被告己○○於警詢時即曾供述：「我
    都是直接前往亞龍銀樓與乙○○交易，因為乙○○都在店內
    ，所以都是我主動前往；該亞龍銀樓店址我不清楚，但我知
    道是在花蓮縣花蓮市○○路上」等語（見九十八年九月十三
    日警詢筆錄第十二頁），而未提供亞龍銀樓或被告乙○○之
    電話予警方調查，嗣於本院審理中始提出上開電話，則能否
    以此即認為同案被告己○○確實有將本件搶得之金飾販賣予
    被告乙○○，自有疑問。況且，被告乙○○已在花蓮經營亞
    龍銀樓多年，同案被告己○○之戶籍地址亦設在花蓮縣，則
    同案被告己○○取得被告乙○○上揭電話之方法自有多種可
    能性，而非僅限於收購贓物一種可能，縱認同案被告己○○
    確非因閱卷而得知被告乙○○之前揭聯絡電話，亦難以此即
    認被告乙○○確有故買贓物之犯行。
四、綜上所述，本件除證人即同案被告己○○之指證外，並無任
    何其他補強證據足以增強或擔保其證述之證明力，而同案被
    告己○○之指證，又與同案被告甲○○之供詞有前揭不合之
    處，自難僅憑同案被告己○○之上揭證述，據以推論被告乙○○確有公訴意旨所指之故買贓物犯行。且本件經警方持搜
    索票前往被告乙○○經營之亞龍銀樓搜索後，亦未起獲任何
    贓物。此外，復查無其他積極證據，可資證明被告乙○○確
    有向同案被告己○○收購贓物。則依公訴人所舉證據及本院
    調查所得，既尚不足以使本院卻除合理之懷疑，而達確信被
    告乙○○確有公訴意旨所指之故買贓物犯行，揆諸前開說明
    ，即不得遽為不利被告乙○○之認定，依法應為被告乙○○
    無罪之諭知。
據上論斷，應依刑事訴訟法第二百九十九條第一項前段、第三百
零一條第一項，刑法第二十八條、第三百零六條第一項、第三百
二十一條第一項第四款、第三百三十條第一項、第三百四十九條
第一項、第四十一條第一項前段、第五十一條第五款、第三十八
條第一項第二款，刑法施行法第一條之一，判決如主文。
本案經檢察官庚○○到庭執行職務。
中    華    民    國    99    年    6     月    21    日
                  刑事第十四庭  審判長法  官  陳金虎
                                      法  官  周紹武
                                      法  官  孫淑玉
以上正本證明與原本無異
如不服本判決應於收受本判後10日內向本院提出上訴書狀，並應
敘述具體理由。其未敘述上訴理由者，應於上訴期間屆滿後20日
內向本院補提理由書狀（均須按他造當事人之人數附繕本）「切
勿逕送上級法院」。
                                      書記官  方秀貞
中    華    民    國    99    年    6     月    21    日
附錄本案論罪科刑法條：
中華民國刑法第306條
（侵入住居罪）
無故侵入他人住宅、建築物或附連圍繞之土地或船艦者，處 1
年以下有期徒刑、拘役或 3 百元以下罰金。
無故隱匿其內，或受退去之要求而仍留滯者，亦同。
中華民國刑法第321條
（加重竊盜罪）
犯竊盜罪而有左列情形之一者，處 6 月以上、 5 年以下有期徒
刑：
一、於夜間侵入住宅或有人居住之建築物、船艦或隱匿其內而犯
    之者。
二、毀越門扇、牆垣或其他安全設備而犯之者。
三、攜帶兇器而犯之者。
四、結夥三人以上而犯之者。
五、乘火災、水災或其他災害之際而犯之者。
六、在車站或埠頭而犯之者。
前項之未遂犯罰之。
中華民國刑法第330條
（加重強盜罪）
犯強盜罪而有第 321 條第 1 項各款情形之一者，處 7 年以上
有期徒刑。
前項之未遂犯罰之。
中華民國刑法第349條
（普通贓物罪）
收受贓物者，處 3 年以下有期徒刑、拘役或 5 百元以下罰金。
搬運、寄藏、故買贓物或為牙保者，處 5 年以下有期徒刑、拘
役或科或併科 1 千元以下罰金。
因贓物變得之財物，以贓物論。
附表一：
┌──┬──────┬────┬────────────┐
│編號│扣押物品名稱│數    量│備                    註│
├──┼──────┼────┼────────────┤
│  1 │白金項鍊    │1條     │即警卷第93頁扣押物品目錄│
│    │            │        │表編號163所示物品，     │
├──┼──────┼────┼────────────┤
│  2 │黃金項鍊    │2條     │即警卷第93頁扣押物品目錄│
│    │            │        │表編號164、165所示物品，│
│    │            │        │其中編號165記載之數量、 │
│    │            │        │重量有誤                │
└──┴──────┴────┴────────────┘
附表二：
┌──┬──────┬────┬────────────┐
│編號│扣押物品名稱│數量    │備                    註│
├──┼──────┼────┼────────────┤
│  1 │金項鍊      │51條    │即警卷第70至78頁扣押物品│
│    │            │        │目錄表編號1至51所示物品 │
├──┼──────┼────┼────────────┤
│  2 │金手鍊      │5條     │即警卷第77頁扣押物品目錄│
│    │            │        │表編號52至56所示物品    │
├──┼──────┼────┼────────────┤
│  3 │白金項鍊    │11條    │即警卷第78至79頁扣押物品│
│    │            │        │目錄表編號57至67所示物品│
├──┼──────┼────┼────────────┤
│  4 │K金項鍊     │6條     │即警卷第79至80頁扣押物品│
│    │            │        │目錄表編號68至73所示物品│
├──┼──────┼────┼────────────┤
│  5 │黃K金項鍊   │1條     │即警卷第80頁扣押物品目錄│
│    │            │        │表編號74所示物品        │
├──┼──────┼────┼────────────┤
│  6 │白K金項鍊   │10條    │即警卷第80至81頁扣押物品│
│    │            │        │目錄表編號75至84所示物品│
├──┼──────┼────┼────────────┤
│  7 │白金項鍊    │2條     │即警卷第82頁扣押物品目錄│
│    │            │        │表編號85至86所示物品    │
├──┼──────┼────┼────────────┤
│  8 │黃金戒指    │14只    │即警卷第82至84頁扣押物品│
│    │            │        │目錄表編號87至100所示物 │
│    │            │        │品                      │
├──┼──────┼────┼────────────┤
│  9 │白金戒指    │17只    │即警卷第84至86頁扣押物品│
│    │            │        │目錄表編號101至117所示物│
│    │            │        │品                      │
├──┼──────┼────┼────────────┤
│ 10 │白K金戒指   │4只     │即警卷第86頁扣押物品目錄│
│    │            │        │表編號118至121所示物品  │
├──┼──────┼────┼────────────┤
│ 11 │黃K金戒指   │8只     │即警卷第87至88頁扣押物品│
│    │            │        │目錄表編號123至129所示物│
│    │            │        │品                      │
├──┼──────┼────┼────────────┤
│ 12 │白銀戒指    │10只    │即警卷第88至89頁扣押物品│
│    │            │        │目錄表編號130至139所示物│
│    │            │        │品                      │
├──┼──────┼────┼────────────┤
│ 13 │黃金項鍊墜子│12只    │即警卷第89至91頁扣押物品│
│    │            │        │目錄表編號140至151所示物│
│    │            │        │品                      │
├──┼──────┼────┼────────────┤
│ 14 │白金墜子    │3只     │即警卷第91頁扣押物品目錄│
│    │            │        │表編號152至154所示物品  │
├──┼──────┼────┼────────────┤
│ 15 │黃K金墜子   │4只     │即警卷第92頁扣押物品目錄│
│    │            │        │表編號155所示物品       │
├──┼──────┼────┼────────────┤
│ 16 │白K金墜子   │17只    │即警卷第92頁扣押物品目錄│
│    │            │        │表編號156至157所示物品  │
├──┼──────┼────┼────────────┤
│ 17 │黃金玉墜    │9只     │即警卷第92頁扣押物品目錄│
│    │            │        │表編號158所示物品       │
├──┼──────┼────┼────────────┤
│ 18 │玉鐲        │1只     │即警卷第92頁扣押物品目錄│
│    │            │        │表編號159所示物品       │
├──┼──────┼────┼────────────┤
│ 19 │銀手鍊      │1條     │即警卷第92頁扣押物品目錄│
│    │            │        │表編號160所示物品       │
├──┼──────┼────┼────────────┤
│ 20 │珍珠項鍊    │3條     │即警卷第92頁扣押物品目錄│
│    │            │        │表編號161所示物品       │
├──┼──────┼────┼────────────┤
│ 21 │玉項鍊      │1條     │即警卷第93頁扣押物品目錄│
│    │            │        │表編號162所示物品       │
├──┼──────┼────┼────────────┤
│ 22 │現金        │36,600元│                        │
├──┼──────┼────┼────────────┤
│ 23 │男用手錶    │1只     │                        │
├──┼──────┼────┼────────────┤
│ 24 │電話卡      │1張     │                        │
├──┼──────┼────┼────────────┤
│ 25 │機械式磅秤  │1台     │                        │
├──┼──────┼────┼────────────┤
│ 26 │男用背包    │1只     │                        │
└──┴──────┴────┴────────────┘
附表三：
┌──┬────────────────┬────┬───┐
│編號│扣押物品名稱                    │數量    │備  註│
├──┼────────────────┼────┼───┤
│  1 │海洛因                          │5包     │      │
├──┼────────────────┼────┼───┤
│  2 │安非他命                        │3包     │      │
├──┼────────────────┼────┼───┤
│  3 │安非他命吸食器                  │1組     │      │
├──┼────────────────┼────┼───┤
│  4 │電子磅秤                        │2台     │      │
├──┼────────────────┼────┼───┤
│  5 │注射針筒                        │21支    │      │
├──┼────────────────┼────┼───┤
│  6 │現金                            │28,700元│      │
├──┼────────────────┼────┼───┤
│  7 │行動電話（含0000000000號SIM卡） │1支     │      │
├──┼────────────────┼────┼───┤
│  8 │行動電話（含0000000000號SIM卡） │1支     │      │
├──┼────────────────┼────┼───┤
│  9 │電話卡                          │2張     │      │
├──┼────────────────┼────┼───┤
│ 10 │分藥勺                          │1支     │      │
├──┼────────────────┼────┼───┤
│ 11 │現金                            │31,000元│      │
├──┼────────────────┼────┼───┤
│ 12 │男用帽子                        │1頂     │      │
└──┴────────────────┴────┴───┘

司法院資訊處製作；財團法人民間司法改革基金會備份。
